Images du répertoire du notaire Jean Berruyer pour l'étude XIX
Archives nationales de France
Images du répertoire du notaire Jean Berruyer pour l'étude XIX
14 avril 1713 - 20 juillet 1743
MC/RE/XIX/3
Etude XIX; Berruyer, Jean
Registre
Archives nationales de France
Minutes et répertoires: la loi 2008-696 du 15 juillet 2008 relative aux archives a fixé à 75 ans à compter de la date de l'acte, ou à 25 ans à compter de la date du décès de l'intéressé si ce délai est plus bref, le délai de communication des minutes et répertoires des notaires; ce délai est porté à 100 ans à compter de la date de l'acte si le document se rapporte à un mineur (code du Patrimoine, articles L213-2, 4e d et 5e).
Autres documents de l'étude (dossiers de clients, comptabilité...): s'agissant d'archives privées, ces documents sont communicables selon les modalités fixées par le déposant ou le donateur.
Certains documents ne sont pas accessibles sous leur forme originale en raison de leur mauvais état de conservation.
Registre entré aux Archives nationales en 1950
450 feuillets et fait partie d'un registre de 482 feuillets de papier manuscrits, hauteur 33,5 x largeur 23,5 cm.
Le registre est en bon état. Il a été restauré et relié.
Registre folioté en 2003 (foliotation non visible à l'écran)
Images des répertoires de l’étude XIX
Archives de l'étude XIX
répertoire d'officier public ministériel
- Répertoire chronologique pour la période du 14 avril 1713 au 20 juillet 1743, 14 avril 1713 - 20 juillet 1743; MC/RE/XIX/3; 407 feuillets
  Ce registre coté contient aussi le répertoire des actes pour la Ville de Paris produits par le notaire Nicolas Taboué du 28 février 1687 au 31 mars 1710.
  Le répertoire contient les informations suivantes pour la partie strictement chronologique (c'est-à-dire non compris la partie concernant les rentes): 1. nature de l'acte; 2. nom, prénom des parties; 3. date du jour.
  répertoire
  - Liste chronologique des actes pour la période du 14 avril au 31 décembre 1713, 14 avril - 31 décembre 1713; 1 r°-8 v°; 8 feuillets
  - Liste chronologique des actes pour la période du 1er janvier au 31 décembre 1714, 1er janvier - 31 décembre 1714; 8 v°-28 v°; 16 feuillets
  - Liste chronologique des actes pour la période du 1er janvier au 31 décembre 1715, 1er janvier - 31 décembre 1715; 28 v°-43 r°; 21 feuillets
  - Liste chronologique des actes pour la période du 2 janvier au 31 décembre 1716, 2 janvier - 31 décembre 1716; 43 r°-60 r°; 18 feuillets
  - Liste chronologique des actes pour la période du 2 janvier au 31 décembre 1717, 2 janvier - 31 décembre 1717; 60 r°-81 v°; 20 feuillets
  - Liste chronologique des actes pour la période du 2 janvier au 31 décembre 1718, 2 janvier - 31 décembre 1718; 81 v°-100 r°; 20 feuillets
  - Liste chronologique des actes pour la période du 2 janvier au 31 décembre 1719, 2 janvier - 31 décembre 1719; 100 r°-127 r°; 28 feuillets
  - Liste chronologique des actes pour la période du 2 janvier au 31 décembre 1720, 2 janvier - 31 décembre 1720; 127 r°-162 v°; 36 feuillets
  - Liste chronologique des actes pour la période du 2 janvier au 31 décembre 1721, 2 janvier - 31 décembre 1721; 162 v°-178 r°; 17 feuillets
  - Liste chronologique des actes pour la période du 1er janvier au 31 décembre 1722, 1er janvier - 31 décembre 1722; 178 r°-200 r°; 23 feuillets
  - Liste chronologique des actes pour la période du 2 janvier au 31 décembre 1723, 2 janvier - 31 décembre 1723; 200 v°-209 r°; 10 feuillets
  - Liste chronologique des actes pour la période du 1er janvier au 31 décembre 1724, 1er janvier - 31 décembre 1724; 209 r°-223 r°; 15 feuillets
  - Liste chronologique des actes pour la période du 2 janvier au 31 décembre 1725, 2 janvier - 31 décembre 1725; 223 r°-238 v°; 16 feuillets
  - Liste chronologique des actes pour la période du 4 janvier au 31 décembre 1726, 4 janvier - 31 décembre 1726; 238 v°-254 r°; 17 feuillets
  - Liste chronologique des actes pour la période du 2 janvier au 31 décembre 1727, 2 janvier - 31 décembre 1727; 254 r°-265 r°; 12 feuillets
  - Liste chronologique des actes pour la période du 1er janvier au 31 décembre 1728, 1er janvier - 31 décembre 1728; 265 r°-278 r°; 14 feuillets
  - Liste chronologique des actes pour la période du 2 janvier au 31 décembre 1729, 2 janvier - 31 décembre 1729; 278 r°-288 r°; 11 feuillets
  - Liste chronologique des actes pour la période du 2 janvier au 31 décembre 1730, 2 janvier - 31 décembre 1730; 288 r°-300 r°; 13 feuillets
  - Liste chronologique des actes pour la période du 2 janvier au 31 décembre 1731, 2 janvier - 31 décembre 1731; 300 r°-311 v°; 12 feuillets
  - Liste chronologique des actes pour la période du 2 janvier au 30 décembre 1732, 2 janvier - 30 décembre 1732; 311 v°-320 v°; 10 feuillets
  - Liste chronologique des actes pour la période du 2 janvier au 29 décembre 1733, 2 janvier - 29 décembre 1733; 320 v°-328 v°; 9 feuillets
  - Liste chronologique des actes pour la période du 2 janvier au 31 décembre 1734, 2 janvier - 31 décembre 1734; 329 r°-336 v°; 8 feuillets
  - Liste chronologique des actes pour la période du 4 janvier au 30 décembre 1735, 4 janvier - 30 décembre 1735; 337 r°-344 r°; 8 feuillets
  - Liste chronologique des actes pour la période du 2 janvier au 31 décembre 1736, 2 janvier - 31 décembre 1736; 344 r°-351 v°; 8 feuillets
  - Liste chronologique des actes pour la période du 2 janvier au 29 décembre 1737, 2 janvier - 29 décembre 1737; 352 r°-360 v°; 9 feuillets
  - Liste chronologique des actes pour la période du 6 janvier au 31 décembre 1738, 6 janvier - 31 décembre 1738; 360 v°-370 r°; 11 feuillets
  - Liste chronologique des actes pour la période du 2 janvier au 31 décembre 1739, 2 janvier - 31 décembre 1739; 370 r°-379 v°; 10 feuillets
  - Liste chronologique des actes pour la période du 4 janvier au 27 décembre 1740, 4 janvier - 27 décembre 1740; 379 v°-388 r°; 10 feuillets
  - Liste chronologique des actes pour la période du 9 janvier au 29 décembre 1741, 9 janvier - 29 décembre 1741; 388 v°-396 r°; 9 feuillets
  - Liste chronologique des actes pour la période du 8 janvier au 31 décembre 1742, 8 janvier - 31 décembre 1742; 396 v°-403 r°; 8 feuillets
  - Liste chronologique des actes pour la période du 10 janvier au 20 juillet 1743, 10 janvier - 20 juillet 1743; 403 r°-407 v°; 5 feuillets
  - Liste chronologique des constitutions de rentes pour la période du 3 janvier 1714 au 19 octobre 1724, 3 janvier 1714 - 19 octobre 1724; 408 r°-482 v°; 52 feuillets
    - Liste chronologique des quittances de remboursement des rentes sur les aides et gabelles pour la période du 15 septembre 1719 au 31 août 1720, 15 septembre 1719 - 31 août 1720; 408 r°-422 v°; 15 feuillets
    - Liste chronologique des "constitutions dont j'ay fait les quittances de remboursement" pour la période du 14 février 1714 au 26 juillet 1718, 14 février 1714 - 26 juillet 1718; 423 r°-469 r°; 14 feuillets
      Cette liste commence au feuillet 423 jusqu'au feuillet 431, et se poursuit du feuillet 465 au feuillet 469.
    - Liste chronologique des constitutions de rentes dont il a été fait des quittances de remboursement par d'autres notaires pour la période du 14 février 1714 au 24 mars 1719, 14 février 1714 - 24 mars 1719; 469 r°-474 v°; 6 feuillets
    - Liste chronologique des constitutions de rentes (tailles) dont il a été fait des quittances de remboursement par d'autres notaires pour la période du 3 janvier 1714 au 3 août 1716, 3 janvier 1714 - 3 août 1716; 474 v°-476 v°; 3 feuillets
      Des actes de janvier à octobre 1714 sont inscrits à la suite des actes de 1716.
    - Etat des rentes viagères rétablies pour la période du 13 janvier au 20 septembre 1724, 13 janvier - 20 septembre 1724; 477 r°-477 v°; 1 feuillet
    - Liste chronologique des constitutions de rentes, édits de janvier 1724, d'août 1720, de novembre 1722, de juillet 1723, d'août 1717 réduits suivants l'édit de novembre 1726 pour la période du 16 novembre 1717 au 19 octobre 1724, 16 novembre 1717 - 19 octobre 1724; 478 r°-482 v°; 5 feuillets